【裁判字號】    91,簡上,140
【裁判日期】    920226
【裁判案由】    傷害
【裁判全文】
臺灣士林地方法院刑事判決                      九十一年度簡上字第一四號
    上  訴  人
    即  被  告  丙○○
                乙○○
右上訴人因傷害案件，不服本院中華民國九十一年六月二十八日九十年度簡字第一二
００號第一審刑事簡易判決（聲請簡易判決處刑案號：臺灣士林地方法院檢察署九十
年度偵字第七二一四號），提起上訴，本院管轄之第二審合議庭判決如左：
    主  文
上訴駁回。
丙○○緩刑貳年。
    事  實
一、丙○○於民國九十年六月十四日二十一時許，在臺北縣淡水鎮○○街一七八巷四
    十號甲○○住處，因不滿其所有之ＡＶＳ─八八五號重型機車，遭甲○○推倒在
    地，竟與乙○○（曾犯侵佔罪，經本院判處有期徒刑六月，緩刑三年，尚在緩刑
    中），基於傷害之犯意聯絡與行為分擔，共同毆打甲○○，致甲○○受有右頸挫
    傷紅腫之傷害。
二、案經甲○○訴由臺北縣警察局淡水分局報告台灣士林地方法院檢察署檢察官聲請
    簡易判決處刑。
    理  由
一、訊據被告二人矢口否認前揭犯行，辯稱未打告訴人，只是互相拉扯云云。然查被
    告丙○○、乙○○於前揭時、地共同毆打甲○○致受有右頸挫傷紅腫（六公分乘
    以一點五公分）之傷害等情，業據告訴人甲○○指訴綦詳，核與在場證人即告訴
    人之妻陳佳宜指述之情節相符，而告訴人受有右開傷害，亦有馬偕紀念醫院診斷
    證明書一紙在卷可稽，又證人林漢江於偵查時證稱當時伊站在門外，後來聽到鄰
    居有吵鬧聲，伊過去看，蔡、盧二人在鄰居家門外，伊就把他們拉回來等語，並
    參酌被告丙○○於檢察官訊問時供稱伊按門鈴問甲○○是否推倒伊的機車，甲○○先罵伊三字經，並用手先推過來，伊才用手推回去等詞，則被告二人當時若非
    因與告訴人發生爭吵而互相拉扯推打，林漢江又何需將被告二人拉回，再經核告
    訴人所受之右開傷害，顯非一時拉扯而不慎致之，被告二人顯係故意出手毆打告
    訴人，本件事證已明，被告二人犯行均堪以認定，應予依法論科。
二、核被告二人所為，係犯刑法第二百七十七條第一項之傷害罪嫌。被告二人對前揭
    犯行有犯意聯絡與行為分擔，均為共同正犯。原審依刑事訴訟法第四百四十九條
    第一項前段、第三項、第四百五十四條第二項，刑法第二十八條、第二百七十七
    條第一項、第四十二條第二項前段，罰金罰鍰提高標準條例第一條前段、第二條
    ，各量處罰金五千元，並諭知易服勞役之折算標準，其認事用法均無不合，量刑
    亦屬妥適。被告二人上訴意旨，認原審採證不適且判刑太重，經濟有困難，無法
    繳付罰金之金錢，指摘原判決不當，核非可採，其上訴為無理由，應予駁回。又
    被告丙○○前未曾受有期徒刑以上刑之宣告，有臺灣高等法院被告全國前案紀錄
    表在卷可按，因一時短於失慮，致罹刑典，於原審判決後已與告訴人甲○○達成
    和解，被告連帶賠償告訴人新台幣三萬元，告訴人亦表示不再追究，經告訴人甲○○到庭證述屬實（參見本院九十一年十月二十四日訊問筆錄），經此刑之宣告
    後，應知警惕而無再犯之虞，本院因認丙○○所宣告之刑以暫不執行為當，爰予
    以宣告緩刑二年，用啟自新。至於被告乙○○，現因所犯侵佔罪仍在緩刑中，爰
    無法予以宣告緩刑，並此敘明。
據上論斷，應依刑事訴訟法第四百五十五條之一第一項、第三項、第三百六十八條、
第三百六十四條，刑法第七十四條第一款，判決如主文。
本案經檢察官呂文忠到庭執行職務。
中      華      民      國      九十二      年    二    月    二十六    日
                                    臺灣士林地方法院刑事第一庭
                                        審判長法  官  林  清  吉
                                              法  官  江  翠  萍
                                              法  官  張  國  棟
右正本證明與原本無異。
本判決不得上訴。
                                              書記官  陳  雅  加
中      華      民      國      九十二      年    三    月      三      日


司法院資訊處製作；財團法人民間司法改革基金會備份。
